【裁判字號】    97,交抗,216
【裁判日期】    970917
【裁判案由】    聲明異議
【裁判全文】
臺灣高等法院臺南分院交通事件裁定  九十七年度交抗字第二一六號
抗  告  人  甲○○
上列抗告人因違反道路交通管理處罰條例案件，不服臺灣臺南地
方法院，中華民國九十七年七月二十八日所為裁定（九十七年度
交聲字第二六九號），提起抗告，本院裁定如下：
    主    文
抗告駁回。
    理    由
一、抗告意旨略以：本件交通違規係發生於九十六年間，而抗告
    人於九十七年三月六日止，從未收受該裁決書，且抗告人於
    九十七年二月間到監理站換發駕駛執照時，僅被告知有一張
    有關在高速公路未繫安全帶之違規行為，並要求應先繳納罰
    鍰才能換照，並未告知尚有本件交通違規，嗣抗告人繳納罰
    鍰後也順利換照，顯見原處分機關並未送達裁決書予抗告人
    知悉，原處分機關有明顯之疏失。為此，請求撤銷原裁定云
    云。
二、按「受處分人，不服第八條主管機關所為之處罰者，得於接
    到裁決書之翌日起二十日內，向管轄地方法院聲明異議」，
    道路交通管理處罰條例第八十七條第一項定有明文。又按「
    當事人對於法院之裁定有不服者，除有特別規定外，得抗告
    於直接上級法院。證人、鑑定人、通譯及其他非當事人受裁
    定者，亦得抗告。」道路交通管理處罰條例第八十九條準用
    刑事訴訟法第四百零三條。準此，得於訴訟上為聲明異議之
    主體者，乃限於該條例第八條之主管機關所處罰之受處分人
    （即裁決書上受處分人），始得聲明異議，如非為受處分人
    聲明異議，即難認其異議合於法律上之程式。
三、經查：本件抗告人之子黃偉斌所有之車牌２ＦＪ—９８２號
    重型機車於民國（下同）九十六年三月二十二日十四時三十
    分許，在設有禁止停車標線之處所停車，為臺南市政府警察
    局交通隊員警拍照採證逕行掣單（南市警交字第Ｓ0000
    0000號）舉發，原處分機關依道路交通管理處罰條例第
    五十六條第一項第四款規定，裁處黃偉斌罰鍰新臺幣一千二
    百元在案，其裁罰對象為車主「黃偉斌」而非抗告人「甲○
    ○」，有交通部公路總局嘉義區監理所臺南監理站嘉監南字
    第裁７４－Ｓ00000000號裁決書在卷可稽（見原審
    卷第八頁）。抗告人甲○○即非本件裁罰對象，其向原法院
    聲明異議，於法即有未合。原法院駁回其異議，並無不合。
    抗告人提起之抗告，為無理由，應予駁回，
四、據上論斷，應依道路交通案件處理辦法第二十六條，刑事訴
    訟法第四百零八條第一項前段，裁定如主文。
中    華    民    國    97    年    9     月    17    日
                    刑事第一庭審判長法官  黃  崑  宗
                                    法官  王  明  宏
                                    法官  蔡  長  林
以上正本證明與原本無異。
不得再抗告。
                                  書記官  李  培  薇
中    華    民    國    97    年    9     月    18    日


司法院資訊處製作；財團法人民間司法改革基金會備份。
